臺灣桃園地方法院刑事判決　　　　　　　　　　　　　九十一年度易字第一四號
　　公　訴　人　臺灣桃園地方法院檢察署檢察官
　　被　　　告　乙○○
右列被告因違反著作權法案件，經檢察官提起公訴（九十年度偵字第一九七六七號）
，本院判決如左：
    主      文
乙○○以明知為侵害著作權之物而意圖散布而持有之方法，侵害他人之著作權，累犯
，處有期徒刑陸月，如易科罰金，以佰元折算壹日。
扣案如附表一、二所示之物沒收。
    事      實
一、乙○○有下列前案紀錄：
  (一)曾因犯賭博罪，於八十七年四月三十日經本院以八十六年易字第四三九九號判處
    罰金一０００元確定嗣並執行完畢。
  (二)又因違反著作權法案件於九十年一月四日經本院以八十九年易字第二五八０號判
    處有期徒刑二月，嗣經檢察官上訴，而於九十年四月二十三日經臺灣高院以九十
    年上易字第一一七九號改判有期徒刑四月，嗣於九十年五月十三日確定，並於九
    十年七月三十一日易科罰金執行完畢。
  (三)又因犯放火燒燬建物未遂罪，於九十年一月四日經本院以八十九年訴字第一四八
    八號判處有期徒刑二年，緩刑五年，嗣經檢察官上訴，而於九十年四月二十六日
    經臺灣高院以九十年上訴字第一一一九號改判有期徒刑五年六月，現上訴於最高
    法院中。
二、乙○○明知如附表一所示歌曲及附表二所示之電影，分別為各該附表「權利人」
    或「著作（發行）權人欄」所示美商時代華納娛樂公司、美商美國環球影片股份
    有限公司、美商哥倫比亞影片股份有限公司、美商米高梅影片股份有限公司、美
    商派拉蒙影片股份有限公司、滾石國際音樂股份有限公司、華納國際音樂股份有
    限公司、上華國際企業股份有限公司、福茂唱片音樂股份有限公司、科藝百代股
    份有限公司、新力哥倫比亞音樂股份有限公司、博德曼股份有限公司、豐華唱片
    股份有限公司、環球國際唱片股份有限公司、艾迴股份有限公司、魔岩唱片股份
    有限公司（以下簡稱如附表一、二所述之著作權人）享有著作財產權之錄音及視
    聽著作，竟未經前開著作財產權人同意或授權，自民國（下同）九十年一月間起
    ，在其桃園縣八德市○○里○○路四一二號住處，向綽號「東東」之姓名年籍不
    詳成年男子，以ＣＤ每片新台幣（下同）廿五元、ＶＣＤ每片八十元之價格，購
    進如附表一、二所示數量之侵害前開各該著作權人之著作財產權而擅自重製之盜
    版音樂光碟片（即俗稱之音樂ＣＤ）及影音光碟片（即俗稱之電影ＶＣＤ）而持
    有之，並擬販售散布予不特定人牟利。嗣於同年十月三十日下午四時二十分許，
    為警持搜索票，在其桃園縣八德市○○路四一二號住處當場查獲，並扣得乙○○
    所有如附表一所示之電影影音光碟片一百四十一部共計二百七十七片（貓狗大戰
    每部一片），及如附表二所示之歌曲音樂光碟片三百九十八片。
二、案經如附表一、二所示著作權人訴請臺灣桃園地方法院檢察署檢察官偵查起訴。
    理      由
一、被告之供述：
    訊據被告對於前開意圖散布而持有擅自重製而侵害著作權之歌曲音樂光碟片及電
    影影音光碟片之事實於本院審理中坦承不諱。
二、認定犯罪事實所憑之證據及理由：
    被告前開自白，核與告訴代理人甲○○、袁仁國、張昌政分別於警局訊問、偵查
    及本院審理中指述之情節互相符合，並有扣案如附表一所示之電影影音光碟片一
    百四十一部共計二百七十七片（貓狗大戰每部一片），及如附表二所示之歌曲音
    樂光碟片三百九十八片可資佐證。此外，復有徵員工廣告單、夜市位置廣告單及
    目錄單各乙紙附卷足稽。自信其自白係與事實相符，允可憑採。是本件事證明確
    ，被告犯行洵以認定。
三、法律適用：
  (一)核被告明知為侵害著作權之物，竟以意圖散布而持有之方式，侵害他人之著作權
    ，所為係犯著作權法第九十三條第三款以同法第第八十七條第二款明知為侵害著
    作權或製版權之物而意圖散布而持有之方法侵害他人之著作權罪。
  (二)公訴人雖認被告應成立同法第九十四條之常業犯。惟查，本件被告僅係意圖散布
    而持有扣案之盜版電影及歌曲光碟片，雖其數量非少，且已有違反著作權法前案
    紀錄，但因其未及販賣營利，即在住所為警查獲，應難認其有何恃此「持有」犯
    行為業維生之處。從而起訴法條尚有未洽，應予變更。
  (三)被告曾因違反著作權法案件，於九十年一月四日經本院以八十九年易字第二五八
    ０號判處有期徒刑二月，嗣經檢察官上訴，而於九十年四月二十三日經臺灣高院
    以九十年上易字第一一七九號改判有期徒刑四月，嗣於九十年五月十三日確定，
    並於九十年七月三十一日易科罰金執行完畢，此有台灣桃園地方法院檢察署刑案
    資料查註紀錄表及台灣高等法院被告全國前案紀錄表各乙件存卷可按，其於刑之
    執行完畢後五年內再犯本件有期徒刑以上之罪，為累犯，應依法加重其刑。
四、科刑及審酌事項
    爰審酌被告已有違反著作權法之前案紀錄，猶犯不改，且本件查獲盜版光碟數量
    龐大，雖未至販售圖利，但所生危害非輕，惟其於本院審理中坦認犯行態度尚佳
    及其犯罪之動機、目的、手段等一切情狀，量處如主文第一項所示之刑，並諭知
    易科罰金之折算標準，以示懲儆。
五、沒收：
    扣案如附表一所示之電影影音光碟片一百四十一部共計二百七十七片（貓狗大戰
    每部一片），及如附表二所示之歌曲音樂光碟片三百九十八片，係被告所有，供
    其犯侵害他人著作權罪所用之物，爰依刑法第三十八條第一項第二款規定宣告沒
    收如主文第二項所示。至另扣案同時查獲惟未據告訴之不詳電影影音光碟片二百
    零九部共計四百十八片，及歌曲音樂光碟片八十七片，不予諭知沒收。
六、不另為不受理之諭知：
    起訴書另載被告乙○○尚於上揭時地，另意圖散布而持有未經合法告訴之不詳盜
    版電影影音光碟片二百零九部共計四百十八片，及歌曲音樂光碟片八十七片部分
    之犯行，雖亦涉有著作權法第九十三條第三款、第八十七條第二款之罪嫌。惟按
    上開罪名依同法第一百條前段規定，需告訴乃論，而被告此部分犯行未經合法告
    訴。然被告此部分犯行與前開論罪科刑部分之犯行間，係具單純一罪之關係，依
    審判不可分原則，爰不另為不受理之諭知。
據上論斷，應依刑事訴訟法第二百九十九條第一項前段、第三百條，著作權法第九十
三條第三款，刑法第十一條前段、第四十七條、第四十一條第一項前段、第三十八條
第一項第二款，罰金罰鍰提高標準條例第二條，判決如主文。
本案經檢察官崔秉君到庭執行職務。
中      華      民      國      九十一      年      四     月    三     日
                                臺灣桃園地方法院刑事第五庭
                                  法      官    江  德  民
右正本證明與原本無異。
如不服本判決，應於判決送達後十日內，向本院提出上訴狀。
                                  法院書記官    李  劍  龍
中      華      民      國      九十一      年      四     月    三     日
附論罪科刑依據之法條：
著作權法第九十三條
有左列情形之一者，處二年以下有期徒刑，得併科新臺幣十萬元以下罰金：
一、侵害第十五條至第十七條規定之著作之格權者。
二、違反第七十條規定者。
三、以第八十七條各款方法之一侵害他人之著作權者。
著作權法第八十七條
有左列情形之一者，除本法另有規定外，視為侵害著作權或製版權：
一  以侵害著作人名譽之方法利用其著作者。
二  明知為侵害著作權或製版權之物而散布或意圖散布而陳列或持有或意圖營利而
    交付者。
三  輸入未經著作財產權人或製版權人授權重製之重製物或製版物者。
四  未經著作財產權人同意而輸入著作原件或其重製物者。
五  明知係侵害電腦程式著作財產權之重製物而仍作為直接營利之使用者。
